臺灣高等法院高雄分院刑事判決　　　　95年度上訴字第1793號
上　訴　人　臺灣高雄地方法院檢察署檢察官
上　訴　人
即　被　告　甲○○
　　　　　　　　　　現另案於臺灣高雄監獄執行中
選任辯護人　李靜怡律師
上　訴　人
即　被　告　丁○○
　　　　　　　　　　現另案於臺灣臺南監獄執行中
選任辯護人　江雍正律師
　　　　　　許乃丹律師
　　　　　　黃慧婷律師
上列上訴人因被告違反毒品危害防制條例案件，不服臺灣高雄地
方法院95年度訴字第330 號中華民國95年8 月14日第一審判決（
起訴案號：臺灣高雄地方法院檢察署94年度偵字第28863 號），
提起上訴，本院判決如下：
     主  文
原判決撤銷。
甲○○共同連續販賣第一級毒品，處有期徒刑拾壹年。扣案之第
一級毒品海洛因貳包（合計驗後淨重零點壹陸公克）沒收銷燬之
；上開毒品包裝袋貳只、白色粉狀（葡萄糖）壹包及電子磅秤壹
個均沒收；行動電話0000000000號（不含SIM 卡）壹支沒收，如
不能沒收時，追徵其價額；共同販賣第一級毒品海洛因所得新台
幣仟元與丁○○連帶沒收，其中未扣案之新台幣貳仟元部分，
如全部或一部不能沒收時，以財產抵償之。又共同販賣第二級毒
品，處有期徒刑柒年陸月。扣案之第二級毒品安非他命拾參包（
合計驗後淨重陸點捌捌公克）沒收銷燬之；上開毒品包裝袋拾
只及電子磅壹個均沒收；行動電話0000000000號（不含SIM 卡）
壹支沒收，如不能沒收時，追徵其價額；共同販賣第二級毒品安
非他命所得新台幣壹仟元（未扣案）與丁○○連帶沒收，如全部
或一部不能沒收時，以財產抵償之。應執行有期徒刑拾捌年。扣
案之第一級毒品海洛因貳包（合計驗後淨重零點壹陸公克）、第
二級毒品安非他命拾包（合計驗後淨重陸點捌捌公克）均沒收
銷燬之；上開毒品包裝袋合計拾伍只、白色粉狀（葡萄糖）壹包
及電子磅壹個均沒收；行動電話0000000000號、0000000000號（
不含SIM 卡）貳支均沒收，如不能沒收時，追徵其價額；共同販
賣第一級毒品海洛因、第二級毒品安非他命所得合計新台幣肆仟
元均與丁○○連帶沒收，其中未扣案之新台幣仟元部分，如全
部或一部不能沒收時，以財產抵償之。
丁○○共同連續販賣第一級毒品，處有期徒刑拾年陸月。扣案之
第一級毒品海洛因貳包（合計驗後淨重零點壹陸公克）沒收銷燬
之；上開毒品包裝袋貳只、白色粉狀（葡萄糖）壹包及電子磅秤
壹個均沒收；行動電話0000000000號（不含SIM 卡）壹支沒收，
如不能沒收時，追徵其價額；共同販賣第一級毒品海洛因所得新
台幣仟元與甲○○連帶沒收，其中未扣案之新台幣貳仟元部分
，如全部或一部不能沒收時，以財產抵償之。
     事  實
一、甲○○與丁○○均明知海洛因係毒品危害防制條例第2 條第
    2 項第1 款所列之第一級毒品，不得販賣或持有，竟基於共
    同販賣第一級毒品海洛因之概括犯意聯絡，2 人均明知丁○○之友人丙○○欲購買海洛因，即由甲○○提供海洛因，丁○○交付海洛因並收取價金，販毒所得供2 人共同花用之方
    式，連續於：(一)民國94年11月中旬某日，在高雄縣鳳山市○○街31號「寶貝熊娛樂世界」，由甲○○提供海洛因1 包予
    廖正峰，再由丁○○以新台幣（下同）1,000 元之代價販售
    海洛因1 包予丙○○，並向丙○○收取1,000 元；(二)於94年
    12月初某日，亦由甲○○提供海洛因1 包，由丁○○以1,00
    0 元代價販售予丙○○，甲○○每次自丁○○取得前開款項
    後，均將販毒所得換取代幣供其與丁○○花用；(三)復於94年
    12月12日12時許，丙○○以其手機門號0000000000號與丁○○所有之手機門號0000000000號電話聯絡表示欲購買海洛因
    事宜後，隨於同日下午13時30分許，依約前往高雄市苓雅區
    ○○○路95號「華納別館」705 室，丙○○到達後，即將1,
    000 元放在床上以交予丁○○，丁○○則示意丙○○取走甲○○所有放置在床上鐵盒內之海洛因1 包，甲○○則收取販
    毒所得1,000 元，丙○○並在場施用第一級毒品海洛因。嗣
    為警於同日14時55分許，在「華納別館」臨檢查獲，並在「
    華納別館」外防火巷中扣得甲○○所有而由丁○○丟棄之白
    色鐵盒1 個【內有第一級毒品海洛因2 包（合計驗後淨重0.
    16公克）、安非他命13包（合計驗後淨重6.88公克）、白色
    粉狀（葡萄糖）1 包，以及吸食器、電子磅秤各1 個】，並
    自甲○○身上扣得販毒所得1,000 元。
二、甲○○亦明知安非他命係毒品危害防制條例第2 條第2 項第
    2 款所列之第二級毒品，不得販賣或持有，竟與廖正峰（另
    行移請偵辦）基於共同販賣第二級毒品安非他命之犯意聯絡
    ，於94年12月11日20時57分許由乙○○以其行動電話000000
    00000 號與廖正峰申請所有而由甲○○使用之0000000000號
    行動電話聯繫，表示欲購買安非他命事宜後，於同上年月日
    22 時 許，在高雄縣鳳山市○○路與建國路口（保羅飯店）
    附近，由甲○○提供而丁○○交付安非他命並收取價金，販
    毒所得供2 人共同花用之方式，以1,000 元之代價販售安非
    他命1 包予乙○○。嗣於上開一、所示時日甲○○與丁○○
    因為警查獲後互指對方販毒，而經丁○○誘使乙○○前往高
    雄市政府苓雅分局成功路派出所而查悉上情。
三、案經高雄市政府警察局苓雅分局報請臺灣高雄地方法院檢察
    署檢察官偵查起訴。
    理  由
壹、程序部分：
一、共同被告於偵查中所為有關他被告之證詞，以及證人丙○○
    於偵查中之證詞均有證據能力：按被告以外之人於偵查中向
    檢察官所為陳述，除顯有不可信之情況者外，得為證據，刑
    事訴訟法第159 條之1 第2 項定有明文。本件證人即同案被
    告2 人於偵查中互以證人身分向檢察官所為毒品提供交易情
    形之陳述，以及證人丙○○向檢察官所為購買毒品之陳述，
    均依法於檢察官訊問前具結，可擔保其係據實陳述，而他被
    告及其辯護人對於上開證人未曾主張該等所為之陳述，有非
    出於真意或有何違法取供之情形，本院亦查無檢察官有以不
    正方法取證之情事，足認證人即同案被告2 人及丙○○於偵
    查中向檢察官所為之陳述，並無任何顯有不可信之情況，應
    具有證據能力，得為本案之證據。
貳、被告2人販賣第一級毒品海洛因部分：
一、訊據上訴人即被告甲○○等2 人固坦承有於上開時、地，丙○○3 次均透過被告丁○○以1,000 元代價取得被告甲○○
    所提供之海洛因之事實，惟均否認有何販賣第一級毒品之犯
    行，被告甲○○辯稱：伊以1,000 元買進海洛因，因被告丁○○說朋友要吃毒品，伊同樣以1,000 元之價格提供，並無
    賺取差價，故非販賣，僅係轉讓云云；被告丁○○則辯稱：
    因為丙○○有毒癮想吃毒品，伊才幫他向被告甲○○要毒品
    ，並未與被告甲○○共同販賣毒品，伊僅係居中介紹而已云
    云。
二、經查：
  (一)丙○○在工作地點即「寶貝熊娛樂世界」結識被告丁○○，
    經詢問被告丁○○知悉有友人可取得海洛因，即於94年11月
    中旬某日、同年12月初某日，各由被告甲○○提供海洛因1
    包予丁○○，再由丁○○每次以1,000 元之代價販售該1 包
    海洛因予丙○○，並向丙○○收取1,000 元，甲○○每次自
    丁○○取得前開款項後，均將販毒所得換取代幣供其與丁○○花用之事實，業經被告甲○○、丁○○2 人於原審準備程
    序中自認，並列為兩造不爭執事項之一、二（見原審卷第54
    頁）；並於本院行準備程序中亦自認，並列為不爭執事項之
    一、二、四等項（見本院卷第84頁），且經證人丙○○於偵
    查、原審及本院審理時證述明確（見偵卷第26頁至第27頁、
    原審卷第142 頁至第152 頁、本院卷第155 、156 頁），是
    丙○○所施用之毒品海洛因來源，即自被告丁○○得知可取
    得海洛因，並以每次1,000 元之價格購得，而所交付之現金
    亦經由被告丁○○交予提供毒品之被告甲○○，並共同花用
    等事實，應可認定。
  (二)又因被告丁○○告知丙○○若日後欲購買毒品，可撥打其使
    用之0000000000號行動電話即可聯繫交易事宜，丙○○遂於
    94年12月12日12時許，以其手機門號0000000000號與丁○○
    使用之手機門號0000000000號電話聯絡，表示欲購買1,000
    元之海洛因後，隨於同日下午13時30分許，依約前往高雄市
    苓雅區○○○路95號「華納別館」705 室，將1,000 元放在
    床上以交予被告丁○○，而被告丁○○則示意丙○○取走甲○○所有放置在床上鐵盒內之海洛因1 包等事實，業據證人
    丙○○於偵查中、原審及本院審理中證述甚詳（見偵查卷第
    26頁、原審卷第144 頁及本院卷第149 至152 頁），雖證人
    丙○○就1,000 元係直接交於被告丁○○之手或逕放在床上
    乙事，於偵查中（稱交於丁○○）與法院審理中（稱放在床
    上）之證述固有不同，惟就證人丙○○之前向被告2 人購買
    毒品之模式觀之，證人丙○○因僅認識被告丁○○而已，故
    其該次與丁○○聯絡至「華納別館」705 室購買毒品，並依
    被告丁○○之指示取走床上鐵盒內之海洛因1 包，則其1,00
    0 元之交付對象，當然亦係被告丁○○，亦即證人丙○○就
    此部分於偵查或審理中之證詞或有稍微之出入，但此應僅是
    意思表達之方式不同而已，其真正表示，應解為該1,000 元
    係以放在床上之方式交予被告丁○○，較符合常理。此外，
    復有0000000000號行動電話之雙向通聯紀錄附卷可考（見偵
    卷第62頁、第63頁），及海洛因2 包扣案可資佐證；參以證
    人丙○○與被告2 人素無恩怨，亦經被告等所是認，要無設
    詞誣陷被告之理，及其迭經偵審之訊問，所證述被告販賣海
    洛因之時間、金額、方式等具體內容均相符。又證人丙○○
    於華納別館購得毒品並施用後，經警方當場採集尿液送驗，
    確有海洛因之代謝物嗎啡陽性反應，有濫用藥物尿液檢驗報
    告乙份可考（見原審卷第95頁），堪認證人丙○○上開所言
    向被告2 人購得海洛因之證詞，應屬實在。再者，於「華納
    別館」經警另查扣之粉末2 包，經法務部調查局鑑定結果，
    確含第一級毒品海洛因成分（合計驗後淨重0.16公克，空包
    裝總重0.61公克），有該局95年3 月21日調科壹字第220022
    46號鑑定通知書乙份可參（見原審卷第87頁）。綜上，上述
    第3 次被告丁○○與丙○○聯繫毒品交易事宜，係由被告甲○○提供毒品，丙○○以1,000 元向被告2 人購得海洛因並
    交付價金之事實，亦可採認。
  (三)被告丁○○雖辯稱：伊僅是介紹丙○○購買毒品，並無參與
    販賣等語。然查，證人丙○○僅認識被告丁○○而已，並不
    認識被告甲○○等情，業經證人丙○○於本院審理中證述明
    確（見本院卷第151 頁），而其交易之模式，如前所述，均
    以被告丁○○為交易之對象，即先與被告丁○○接洽毒品交
    易事宜（包括約定交易時間、地點等），再由被告丁○○與
    丙○○2 人直接一手交錢、一手交貨（毒品），完成交易行
    為，則其間當屬販賣無疑。至於被告丁○○之毒品係來自被
    告甲○○，而事後亦將販毒所得交予被告甲○○乙節，則屬
    被告2 人共犯間內部行為分擔之問題。是被告丁○○顯已參
    與販毒交易之過程，要與單純介紹並未經手毒品或價金之情
    形有別。被告丁○○上開所稱，並不足為有利之辯解。
  (四)被告甲○○則辯稱：伊買進毒品之價格與出售之價格均為1,
    000 元，並未賺取價差云云，並於本院審理中聲請證人戊○○為證。惟按所謂販賣並不以販入之後，復行賣出為要件即
    屬成立，只須以營利為目的，購入或賣出，有一於此，其犯
    罪即屬成立，不以實際得利為必要，無論在販入後即被查獲
    ，抑或係賣出後始被查獲，均無礙於販賣罪行既遂之認定；
    且販毒係違法行為，非可公然為之，自無公定之價格，各類
    毒品均可任意分裝或摻混以增減分量或毒品純度，而每次買
    賣之價格，亦可隨時依雙方間之關係深淺、資力、需求量、
    毒品純度及對行情之認知、來源是否充裕、查緝是否嚴緊，
    購買者被查獲時供述購買對象之可能性風險之評估等等，而
    異其標準，並機動調整之，非可一概而論；販賣之利得除坦
    承犯行或價量俱臻明確外，委難查得實情，販賣之人從價差
    或量差中牟利方式雖異，但其意圖營利之非法販賣行為則一
    。況且所謂營利行為，並非單純僅以一物買進、賣出之差價
    視之，其他諸如，將手中現有物變換現金後，再買進更便宜
    之物（如買進1 千元，再賣出1 千元後，再以8 百元買得同
    物），則其間自有價差出現，亦當屬營利行為之一。本案被
    告甲○○與證人丙○○不相識，被告廖正峰亦僅與案發前與
    丙○○結識1 至2 月，均經被告坦承於卷，其等與丙○○既
    非至親，亦不熟識，苟無利益可得，豈有甘冒被查緝法辦重
    刑之危險，平白無端轉讓毒品予他人之理？是被告等販入毒
    品每包之價格，與售出每包之價格縱均為1,000 元，但其間
    必有因分量不同、純度不同而有牟利之空間。再者，被告甲○○既反覆買進、賣出再買進，則其牟求手中現金之機動變
    現能力，以便買得更價廉之毒品（如1 千元賣出，再以8 百
    元買得同物），亦屬營利行為。況且被告甲○○亦自承：扣
    得之物品中有1 包係屬葡萄糖粉（見偵訊卷第32頁），而其
    作用即是摻混在毒品中施用，是被告甲○○亦可將買來之毒
    品再摻雜糖粉以增加份量出售牟利，益可佐證其有營利之意
    圖及事實。
  (五)綜上所述，足認被告2 人所辯，係事後卸責之詞，不足採信
    。本件事證已臻明確，被告2 人犯行，堪以認定。
參、被告甲○○販賣第二級毒品安非他命部分：
一、訊據被告甲○○矢口否認有上開販賣第二級毒品予乙○○之
    事實，辯稱：扣案之安非他命是自己要施用的，伊不認識乙○○云云。
二、經查：
  (一)被告甲○○曾於上揭事實(二)所述之時間、地點交付安非他命
    於證人乙○○之事實，業據被告甲○○於警詢及偵查中自認
    不諱（見警詢卷第10頁、偵查卷第32頁），且於本院審理中
    證人即同案被告丁○○亦證稱：「（你總共拿幾次毒品給乙○○？）1 次而已，就是有一次我坐在駕駛座旁邊的那一次
    ，由被告甲○○開車，當時是交付安非他命。」、「（該安
    非他命是何人的？）是被告甲○○。」、「（94年12月11日
    當天就是乙○○稱有交易1 次？）應該就是，就是被抓前2
    天（應係前1 天），應該是鳳山市○○路保羅飯店前。」等
    語（見本院卷第204 、206 頁）。證人乙○○於本院審理中
    雖證稱：「當時是半夜，我在加班，但被告丁○○一直跟我
    拜託，我就過去，我就到成功路、四維路口，後來我才知道
    原來叫我到該處的派出所去保他出來。於派出所製作筆錄時
    ，警員問我是否有向被告甲○○購買毒品，但我不清楚何人
    是被告甲○○。我不認識被告甲○○，我不能確定之前有見
    過。」、「（於94年12月13日至派出所自首你有購買毒品，
    你是要自首向何人購買毒品？）是向被告丁○○購買毒品。
    」、「當時我打電話說要購買第二級毒品，是被告丁○○拿
    過來給我的，但當時我都不清楚接聽電話的人的姓名。」等
    語（見本院卷第110 、111 頁），似謂證人乙○○之安非他
    命購自被告丁○○非被告甲○○，但查依一般常理判斷，販
    毒交易雙方應不可能事先報上自已之真正姓名，因而購毒者
    應僅認得與其直接交易之面孔而已，更不可能知道販毒者間
    之內部分工關係。本件證人乙○○因與被告丁○○有直接接
    觸過，是證人乙○○證稱：伊僅認得被告丁○○，而不認得
    被告甲○○，即不足為奇。再者，證人乙○○係因被告丁○○之聯絡、請託，始於94年12月13日前往派出所製作筆錄指
    認乙節，已如前述，並有證人乙○○之警詢筆錄可見端倪，
    是證人乙○○因受被告廖正峰之託，當時僅指認被告甲○○
    販毒，未指認被告丁○○一同參與，即是為幫被告丁○○之
    故，亦經本院於審理中訊之無訛（見本院卷第162 頁）。況
    查0000000000號之行動電話曾於94年12月11日20時57分37秒
    至59分24秒與證人乙○○之行動電話00000000000 號聯繫之
    事實，有0000000000號之雙向通聯記錄乙份在卷可稽（附於
    公文卷），而該0000000000號之行動電話係被告丁○○申請
    後，由被告甲○○使用之事實，業據被告甲○○於警詢及偵
    查中自認不諱（見警詢卷第10頁、偵查卷第34頁），並經證
    人丁○○於本院審理中證述無訛（見本院卷第205 頁）。是
    勾勒上開證人乙○○、丁○○之證詞及被告甲○○於警詢及
    偵查中之供述，應可認定被告甲○○販賣安非他命之模式與
    上開販賣海洛因方式，出自同轍，即被告甲○○提供安非他
    命，而由證人丁○○出面交貨、收取款項，完成交易行為。
  (二)94年12月12日被告甲○○為警查獲時，扣有晶體狀包裝13包
    ，及供分裝用之電子磅秤1 個，有扣押物品清單可稽（附於
    原審卷第97頁），而上開晶體狀物，經送化驗結果，亦確實
    為安非他命（合計驗後淨重6.88公克），有高雄醫學院附設
    中和紀念醫院檢驗報告在卷可稽（附於原審卷第204 至216
    頁）；而證人乙○○於94年12月13日前往警局，經警採尿送
    驗結果，亦證實證人乙○○之尿液有安非他命反應，有高雄
    市立凱旋醫院濫用藥物檢驗報告可稽（附於原審卷第171 頁
    ），是由此可徵證人乙○○之上開證述，應非虛妄。
  (三)又被告甲○○雖於原審中辯稱：伊將安非他命分為13包，係
    為方便自行施用云云，惟查，被告甲○○原購得之安非他命
    係1 大包，嗣再自行分成13包等情，業據被告甲○○於偵訊
    中供述甚明（見偵訊卷第32頁），是被告甲○○如為自行施
    用而方便攜帶，按常理應只須從買來之1 大包中取出一些後
    ，分成1 小包即可，應無需大費周章1 次即分成13包之多，
    且份量不一之必要，因如此會因分裝而消耗毒品。換言之，
    被告甲○○顯然於購得大量之安非他命後，再自行分成各小
    包，除方便自行施用外，更可伺機販賣予他人。且如上開所
    述，被告甲○○將買來之毒品再行分裝，縱使謂每包售出之
    價格與買進之價格相同，但因已再行分裝，則其間必有因分
    量不同、純度不同之情事產生，即有牟利之空間；再者，被
    告甲○○既反覆買進、賣出再買進，則其牟求手中現金之機
    動變現能力，以便買得更價廉之毒品，亦屬營利行為。是其
    有營利之意圖及事實，亦可認定。
  (四)綜上所述，足認被告甲○○上開所辯，係事後卸責之詞，不
    足採信。被告甲○○販賣安非他命之事實已臻明確，犯行堪
    予認定。
肆、核被告2 人所為，係犯毒品危害防制條例第4 條第1 項之販
    賣第一級毒品罪；被告甲○○另犯毒品危害防制條例第4 條
    第2 項之販賣第二級毒品罪。被告2 人持有第一級毒品；被
    告甲○○持有第二級毒品之低度行為各為販賣第一級、第二
    級毒品之高度行為吸收，均不另論罪。又被告2 人3 次販賣
    第一級毒品之犯行，時間緊接，犯罪構成要件相同，顯係基
    於概括犯意為之，應依修正前刑法第56條連續犯規定，論以
    一罪並加重其刑，惟因販賣第一級毒品法定刑為死刑、無期
    徒刑部分，依法不得加重，故僅就罰金刑部分，依連續犯之
    規定加重其刑（被告行為後，刑法第56條之連續犯之規定，
    業於94年2 月2 日修正公布刪除，並於95年7 月1 日施行，
    則被告之犯行，因行為後新法業已刪除連續犯之規定，此刪
    除雖非犯罪構成要件之變更，但顯已影響行為人刑罰之法律
    效果，自屬法律有變更，依新法第2 條第1 項規定，比較新
    、舊法結果，仍應適用較有利於被告之行為時法律即舊法論
    以連續犯）。又證人丙○○、乙○○係向被告丁○○洽購毒
    品，並完成交易行為，但其間毒品之提供者及販毒所得之最
    後收取者，則均係被告甲○○，是被告2 人就上開販賣第一
    級、第二級毒品之犯行，顯有犯意聯絡及行為分擔，應為共
    同正犯（被告丁○○販賣第二級毒品部分，未據起訴，應由
    檢察官另行偵辦）。另查被告2 人意圖牟利，竟販賣第一級
    毒品海洛因，對於社會之危害固屬非微，唯渠等前後販賣3
    次毒品海洛因所得合計僅3,000 元，獲利甚微，此與坊間販
    賣毒品之大、中盤商等毒梟未可等比，惡性尚非甚重，若處
    以本罪之法定最輕刑之無期徒刑，依社會一般觀念不無情輕
    法重之虞，是被告2 人上開所為客觀上足以引起一般同情，
    衡情堪可憫恕，茲依刑法第59條之規定就被告2 人販賣第一
    級毒品部分減輕其刑，使輕重得宜，罰當其罪，俾符罪刑相
    當原則，故依修正前刑法第64條第2 項、第65條第2 項規定
    ，死刑減為無期徒刑，或15年以下12年以上有期徒刑；無期
    徒刑減為7 年以上有期徒刑（按刑法第64條第2 項、第65條
    第2 項業於94年2 月2 日修正公布，並於95年7 月1 日施行
    ，比較修正前、後之法律，修正前之規定較被告有利，故應
    適用行為時即修正前之法律），並均就罰金刑部分先加後減
    之。另被告甲○○所犯上開2 罪，犯意各別、罪名不同，應
    予分論併罰。
伍、原審予以論罪科刑，固非無見，惟查：(1)原審就被告甲○○
    所犯販賣第二級毒品部分，疏未詳查，逕為無罪之認定，顯
    有未洽；(2)共同正犯之犯罪所得為新台幣時，因係合併計算
    ，且全部或一部不能沒收時以其財產抵償之，為避免執行時
    ，發生重複沒收、抵償之情形，故各共同正犯間係採連帶沒
    收主義。本件原判決就被告2 人販賣第一級毒品部分，於主
    文中諭知犯罪所得部分沒收時，並未記載『連帶』，理由中
    亦未敘明應連帶沒收，亦有未洽。公訴人就被告甲○○所犯
    販賣第二級毒品部分上訴意旨，指摘原判決諭知無罪之判決
    不當，為有理由；而被告2 人上訴意旨否認有販毒第一級之
    罪行，指摘原判決不當，則無理由，惟原判決既有上開可議
    之處，自應由本院將原判決撤銷改判。爰審酌被告2 人均有
    施用毒品之前科，素行不良，均明知毒品危害人身健康，竟
    為牟求不法利益而販賣第一級、第二級毒品（販賣第二級毒
    品部分，僅指被告甲○○），所為不僅助長他人濫用毒品風
    氣，甚且販賣毒品戕害國民健康至鉅，其因而衍生之治安問
    題更屬層出不窮，甚且嚴重至動搖國本，自不宜輕縱，且犯
    罪後未能坦認全部犯行及事後仍飾詞狡辯，未見完全悔意；
    又被告甲○○均為毒品之提供者，犯罪情節稍重於被告丁○○；及被告2 人之販賣第一級毒品及被告甲○○販賣第二級
    毒品之數量、次數，尚屬微小等一切情狀，分別判處被告甲○○、被告丁○○如主文第2 項、第3 項所示之刑，並依刑
    法第55條第5 款定被告甲○○之應執行刑（該款雖有修正，
    但因刑期未逾30年，故無比較新舊法之必要）。扣案之海洛
    因2 包（合計驗後淨重0.16公克）、安非他命13包（合計驗
    後淨重6.88公克），分屬第一級、第二級毒品，應依毒品危
    害防制條例第18條第1 項前段宣告沒收銷燬；至於上開毒品
    經送驗鑑耗部分，業已滅失，就此部分，不另為沒收銷燬之
    諭知；又上開毒品包裝袋合計15只，係用以包裹毒品，防其
    裸露、潮濕，便於攜帶販賣，該外包裝與毒品二者應可分離
    ，且均係被告甲○○所有，並供被告2 人共同販賣毒品所用
    之物，應依同條例第19條第1 項規定宣告沒收。另1 包白色
    粉狀（葡萄糖）因係供摻混毒品（應僅與海洛因摻混於水使
    用而增加份量）；電子磅秤1 個則供磅秤毒品（供分裝海洛
    因及安非他命之用），業據被告甲○○於偵訊中供稱明確（
    見偵訊卷第32、33頁），亦均為被告甲○○所有而供販毒所
    用之物，依毒品危害防制條例第19條第1 項規定沒收之。又
    被告2 人先後共同販賣第一級毒品之所得3,000 元，及販賣
    第二級毒品之所得1,000 元，雖僅1,000 元扣案，仍均應依
    毒品危害防制條例第19條第1 項諭知連帶沒收；未扣案之3,
    000 元部分，如全部或一部不能連帶沒收時，因係現款，應
    以其等財產抵償之。至於未扣案之行動電話0000000000號及
    0000000000號（不含SIM 卡），均係被告丁○○申請所有，
    業據被告丁○○於警詢中供述明確（見警詢卷第20頁），且
    係供上述販賣第一級、第二級毒品之用，雖未扣案但無從證
    明已滅失，是基於共犯責任理論亦應依同上法第19條第1 項
    規定沒收之（至於SIM 卡係屬電信公司所有，自不得一併沒
    收），如不能沒收時，追徵其價額。至其他扣案之吸食器、
    注射針筒、皮包等物，均與本案被告2 人販賣毒品之犯行無
    關，不併與宣告沒收。
陸、被告丁○○涉有販賣第二級毒品安非他命之事實，已如前述
    ，惟未據起訴，應由檢察官另行卓處，一併指明。
據上論斷，應依刑事訴訟法第369 條第1 項前段、第364 條、第
299 條第1 項前段，毒品危害防制條例第4 條第1 項、第2 項、
第18條第1 項前段、第19條第1 項，刑法第11條、第2 條第1 項
前段、第28條、第51條第5 款前段、第59條，修正前刑法第56條
，判決如主文。
本案經檢察官陳國全到庭執行職務。
中　　華　　民　　國　　96　　年　　1 　　月　　31　　日
                  刑事第四庭    審判長法  官  蕭權閔
                                      法  官  林水城
                                      法  官  吳進寶
以上正本證明與原本無異。
如不服本判決應於收受本判決後10日內向本院提出上訴書狀，其
未敘述上訴理由者，並得於提起上訴後10日內向本院補提理由書
狀（均須按他造當事人之人數附繕本）「切勿逕送上級法院」。
中　　華　　民　　國　　96　　年　　1 　　月　　31　　日
                                      書記官  林佳蓉
附錄本判決論罪科刑法條：
毒品危害防制條例第4條
製造、運輸、販賣第一級毒品者，處死刑或無期徒刑；處無期徒
刑者，得併科新臺幣1 千萬元以下罰金。
製造、運輸、販賣第二級毒品者，處無期徒刑或7 年以上有期徒
刑，得併科新臺幣7 百萬元以下罰金。
